臺灣高雄地方法院刑事判決　　　　　　　93年度訴字第1757號
公　訴　人　臺灣高雄地方法院檢察署檢察官
被　　　告　丁○○
選任辯護人　李昌明律師
被　　　告　丙○○
選任辯護人　陳妙泉律師
被　　　告　甲○○
選任辯護人　林石猛律師
　　　　　　鄭瑞崙律師
被　　　告　庚○○
選任辯護人　楊昌禧律師
被　　　告　乙○○
選任辯護人　張志明律師
上列被告因偽造文書等案件，經檢察官提起公訴（93年度偵字第
10011 號），本院判決如下：
    主  文
丁○○共同犯行使公務員登載不實文書罪，處有期徒刑壹年陸月
，緩刑貳年，並應向國庫支付新臺幣拾萬元。
丙○○共同犯行使公務員登載不實文書罪，處有期徒刑壹年貳月
，緩刑貳年，並應向國庫支付新臺幣捌萬元。
甲○○共同犯行使公務員登載不實文書罪，處有期徒刑壹年，緩
刑貳年，並應向國庫支付新臺幣陸萬元。
楊世澧共同犯行使公務員登載不實文書罪，處有期徒刑壹年伍月
，緩刑貳年，並應向國庫支付新臺幣貳拾萬元。
乙○○共同犯行使公務員登載不實罪，處有期徒刑壹年伍月，緩
刑貳年，並應向國庫支付新臺幣貳拾貳萬元。
    事  實
一、丁○○於民國89年3 月間係交通部高雄港務局港埠工程處（
    下稱高港局港工處）修建課（現改為營建課）幫工程司，負
    責高雄港碼頭工程現場監造工作、督導承包商改善施作缺失
    、碼頭浚挖水深測量複核、複核計算工程實做數量、協助碼
    頭工程驗收工作、並製作竣工報告書及辦理工程款結算驗收
    事項；丙○○係高港局港工處修建課工地主任；甲○○則係
    高港局港工處修建課課長，丙○○及甲○○2 人均負有審核
    監督碼頭工程施做及有關港工處派員監造之碼頭工程所有施
    做及驗收圖表、結算數量請款公函文件資料核章；3 人均係
    依據法令執行公務之人員；庚○○係樺園營造股份有限公司
    （下稱樺園營造公司）副工程司，乙○○係樺園營造公司副
    工程師。87年3 月間，高雄港海事工作船渠碼頭新建工程（
    下稱海事工作船渠工程）由樺園營造公司以新台幣（下同）
    2 億486 萬元得標，並於同年4 月9 日開工，先後2 次變更
    設計，前開工程結算總金額共計2 億2,069 萬1,216 元，丁○○、丙○○、甲○○等人明知依照合約原設計浚挖平面圖
    說、第一次變更設計浚挖平面圖，關於海事工作船渠工程第
    3 、4 區部分（下稱第3 、4區）係記載浚挖水深為ＥＬ－
    6.5 公尺，且依合約施工說明書貳、技術規範五、浚填工程
    （一）浚挖工程４、驗收方法（下稱施工說明書驗收方法）
    規定「距法線30公尺內下限不得超過0.3 公尺，超出部份應
    予立即回填」，亦即至少須浚挖至ＥＬ－6.5 公尺，浚挖過
    深時至少應回填至ＥＬ－6.8 公尺，另高港局與樺園營造公
    司於89年2 、3 月間多次函覆往來，於89年3 月23日高港局
    核准就第三、四區東隔堤碼頭法線30公尺內，超挖不影響結
    構安全即設計水深ＥＬ－8 公尺範圍則免回填並就超過ＥＬ
    －6.8 公尺部分不與計價處理，而樺園營造公司之下包穩晉
    港灣工程有限公司（下稱穩晉工程公司）完成初次浚挖後，
    申請高雄港務局工務組測量隊（下稱工務組測量隊）於89年
    3 月22日前往測量第3 、4 區浚後水深結果，並於同年3 月
    底由工務組測量隊白榮祥製作浚後水深圖（下稱初測浚後水
    深圖）後，發現總測量點數239 點，扣除前開東隔堤超挖不
    影響結構安全部分可免回填者外，其餘部分有超挖（即超過
    ＥＬ－6.8 公尺）與不足（即未達ＥＬ－6.5 公尺）之不合
    格點數共計13點，不合格點數在總面積10％以內，依施工說
    明書驗收方法(5)約定，不合格點數在總面積10％以內，需先
    將不合格點數回填或再浚挖後，再由高港局之工程司會同樺
    園營造公司自行辦理複測，製成複測之浚挖後水深圖後，方
    能呈報高港局，並於全部工程竣工後製作竣工圖、竣工報告
    書提交工程司辦理驗收，丙○○、甲○○亦於89年2 、3 月
    間即因多次處理函文，明知樺園營造公司依合約規定在泊地
    部分已有超挖或須回填部分，並因函文往來確認東隔堤部分
    有免予回填及不與計價處理之問題，均知悉上開測量確有不
    合格點數，而須經複測，惟經通知穩晉工程公司於89年3 月
    31日、4 月1 日再次完成浚挖及回填後，因接近該區89年4
    月20日浚挖工程之驗收及竣工圖製作期間，丁○○、丙○○
    、甲○○明知有上開不合格點數仍待複測，卻無再次前往複
    測以確認承包商是否確實回填或浚挖，竟利用高港局可套用
    工務組測量隊之初驗浚後水深圖作為複測底圖之慣例，與庚○○、乙○○共同基於行使公務員登載不實文書之犯意聯絡
    ，商議以89年3 月31日所取得初驗浚後水深圖為底予以套用
    ，由庚○○提供不實複測資料，乙○○與丁○○討論後則負
    責套用初測浚後水深圖，並在不合格點數下方以括號方式虛
    偽填寫數據代表複測後之水深數值，進而於89年4 月間在工
    地工務所套用測量隊所製作之初驗浚後水深圖製作成經過複
    測之第3 、4 區浚挖後水深圖（複測浚挖後水深圖），並附
    合於89年4 月20日製成之竣工圖，由丁○○在竣工圖審核後
    簽名，轉呈丙○○及甲○○，丙○○及甲○○明知上開不實
    情事，仍將複測浚挖後水深圖核准通過並於竣工圖簽名，進
    而提報至港工處而行使，使港工處處長誤認前開工程係經再
    度複測合格，並附於竣工報告書後，而予以驗收通過，足生
    損害於高雄港務局核准樺園營造公司請領高雄港海事工作船
    渠工程結算驗收證明書及高雄港務局驗收前開工程浚挖深度
    之正確性。
二、案經法務部調查局航業海員調查處高雄站（下稱調查處）移
    送臺灣高雄地方法院檢察署檢察官偵查起訴。
    理  由
壹、證據能力部分：
    被告以外之人於審判外之陳述，雖不符前4 條之規定，而經
    當事人於審判程序同意作為證據，法院審酌該言詞陳述或書
    面陳述作成時之情況，認為適當者，亦得作為證據，刑事訴
    訟法第159 條之5 第1 項定有明文。本件被告、辯護人及檢
    察官均對下列證人於調查處之陳述、及本判決所引用之相關
    函文、工程日誌，均同意作為本案證據使用，本院審酌各該
    證據作成之情況，並無非任意性情況下所作成，認為適當，
    依刑事訴訟法第159 條之5 第1項得作為證據。
貳、論罪科刑部分：
一、上揭事實，業據被告丁○○、丙○○、甲○○、楊世澧、乙○○於本院審理時坦承不諱。且查：
（一）87年3 月海事工作船渠工程由樺園營造公司以2 億486 萬
      元得標，並於同年4 月9 日開工，先後2 次變更設計，前
      開工程結算總金額共計2 億2,069 萬1,216 元，依照合約
      原設計浚挖平面圖說、第一次變更設計浚挖平面圖關於第
      3 、4 區記載浚挖水深為ＥＬ－6.5 公尺，且施工說明書
      驗收方法規定「距法線30公尺內下限不得超過0.3 公尺，
      超出部份應予立即回填」，亦即至少須浚挖至ＥＬ－6.5
      公尺，如浚挖過深，至少應回填至ＥＬ－6.8 公尺之計價
      基準下限，且依施工說明書驗收方法(5)約定，如不合格點
      數在總面積10％以內，需先將不合格點數回填或再浚挖後
      ，再由高港局工程司會同樺園營造公司自行辦理複測，製
      成複測之浚挖後水深圖後，並於全部工程竣工後將上開浚
      挖後水深圖附合製作竣工圖呈報港工處審核，再附於竣工
      報告書提交工程司辦理驗收，有海事工作船渠工程合約書
      、原設計浚挖平面圖、第一次變更設計浚挖平面圖，施工
      圖說、竣工說明書、竣工報告書及所附之竣工圖等扣案可
      稽，上開事實應堪認定。
（二）高港局工務組測量隊於89年3 月22日經申請前往第3 、4
      區部分進行測量結果，總計測量239 點，其中東隔堤部分
      ，於89年3 月23日由高港局函覆同意樺園營造公司就東隔
      提碼頭法線30公尺內，超挖不影響結構安全範圍免回填並
      不與計價處理外，其餘泊地範圍浚挖上限為ＥＬ－6.5 公
      尺，距碼頭法線30公尺以內之浚挖下限為ＥＬ－6.8 ，並
      以1 ：5 坡度向泊地中心加深等情，有初測浚後水深圖及
      高港局89年3 月23日89高港工設字第15344 號函與樺園營
      造公司函文在卷可稽（見調查處92年11月25日移送卷第27
      ～41、80頁），足認本件測量總點數為239 點，另依據初
      測浚挖水深圖及上開函示，樺園營造公司浚挖泊地之不合
      格點數於初測後，尚有13點不合格點數，此亦據被告標示
      明確（見本院卷一第100 頁），故樺園營造公司所浚挖後
      之不合格點數，未逾10％，洵堪認定。又穩晉工程公司自
      89年3 月31日起共2 天前往第3 、4 區就完成回填浚挖，
      再通知複測事宜，有證人即穩晉工程公司負責人楊明傳於
      本院之證述及工程日誌表附卷可參（見本院卷一第153 ～
      156 頁、本院卷三第37～40頁），是上開區域再次經浚挖
      回填完成，而得由高港局之工程司會同樺園營造公司自行
      複測等情，亦堪認定。
（三）證人即於89年3 月間擔任高港局工務組組長辛○○於本院
      審理時證述：上開初測浚後水深圖由工務組測量隊經申請
      而前往初測，初驗後之不合格點，係由港工處修建課派在
      工地主辦確認不合格點數，並簽報主任工程司決定是否複
      驗；又複測浚挖後水深圖如由工務組測量隊進行測量，則
      會製作圖說存在工務組測量隊，如由港工處自己複測，則
      複測草圖即會存在港工處，另複測浚挖後水深圖上如加註
      日期、內容，則為較為周延之作法等語（見本院卷三第27
      ～32頁），足認複測成果圖雖可套用初測浚後水深圖，然
      如確實有複驗，則會保存複測草圖於港工處，甚至應註記
      日期，以資明確。
（四）又依複測浚挖後水深圖下方記載會測單位為「港工處丁○○」及「承包商庚○○」，在右下角記載繪圖人為白榮祥
      、測量日期為89年3 月22日，均與第3 、4 區初測浚後水
      深圖之記載相同而未予更正，僅複測浚挖後水深圖另註記
      有「（6.8） 」表示計價水深，另註記「（＿）」及括弧
      內數字表示複測後水深，有該兩圖影本在卷可稽（見本院
      卷一第112 頁、本院卷二第84頁），故雖複測浚挖後水深
      圖有加記複測資料，但仍有混淆複測時間及人員之情，此
      亦據被告庚○○於調查處陳稱因竣工圖記載其簽名，而誤
      認曾參與複測等情即明。
（五）況被告乙○○於調查處即明確供述：伊並未參與本件複測
      ，只負責竣工圖及資料之準備，現場監工由被告庚○○負
      責，除庚○○外，不可能有其他樺園營造公司人員參與測
      量，另複測浚挖後水深圖係由伊依被告丁○○之指示及被
      告庚○○提供之資料，套用初測浚後水深圖所製作，庚○○提供之資料有被告丁○○及庚○○之簽名等語（見92年
      度偵字第8834號卷第178 ～183 頁）；被告庚○○於調查
      處經測謊後亦供稱：伊之前供述與被告丁○○前往複測及
      其複測過程，乃係依所見到之複測後水深圖上載有伊之名
      字而編造，實則並未與被告丁○○前往複測，複測浚挖後
      水深圖係由被告乙○○套用初測浚後水深圖所製作，複測
      工作並非伊之職責等語（見上開偵查卷第155 ～157 頁）
      ；被告丙○○則於調查處供稱：伊知道施工說明書驗收方
      法規定如有超挖須回填之規定等語（見上開偵查卷第116
      頁），並於本院供述：伊知道本件浚挖部分必須複驗，但
      初驗、複驗伊均未至現場，被告丁○○有將複測浚挖後水
      深圖送交伊審核，再由伊轉給甲○○等語（見本院卷三第
      153 ～158 頁）；被告甲○○則於調查處證述：該浚挖工
      程經過變更工程設計及89年3 月23日函認為東隔堤法線30
      公尺內超挖部分不需改善，故不合格點數未超過10％，可
      由工地監工人員與包商逕行複測而無須向測量隊申請複測
      ，伊於施工當時有時會至現場察看工程施工情形等語（見
      上開偵查卷第283 ～284 頁），於本院供稱：初驗及複驗
      均未至現場，浚挖後申請測量隊之公文有呈轉給伊，呈轉
      之竣工圖伊有審核等語（見本院卷三第158 ～160 頁）；
      此外，本件測量隊之初驗浚後水深圖確實仍有留存於測量
      隊而供本案調閱，然並無何複驗草圖留存於高港局港工處
      以供調閱，業經被告等人供稱不諱，更足認本件被告丁○○、被告庚○○、被告乙○○等人因時間因素，並無就穩
      晉公司再度浚挖或回填之上開不合格點部分進行複驗，即
      據以製作複測浚挖後水深圖，並製成竣工圖後由被告丁○○呈轉被告丙○○、被告甲○○，被告丙○○及被告甲○○2 人明知有須再次複驗情事，基於多年工作經驗亦均可
      發現上開未據實填載之問題，仍因驗收時間逼近予以審核
      通過而簽名於上，呈報至港工處處長以行使等情明確。綜
      上，足認被告等之自白與事實相符，應堪認定。
（六）至證人即89年3 月間現場監工戊○○於本院雖證述有於89
      年3 月22日初測3 天後因測量圖送至工地，經主辦工程司
      標出位置而與乙○○進行複測測量等語，然查測量隊之初
      測浚後水深圖於89年3 月31日始製作發給高港局修建課7
      份而領用之，有該蓋有領用單位、發出日期為89年3 月31
      日之測量圖附卷可稽（見本院卷二第84頁），足認被告等
      人及證人戊○○顯不可能在初測浚後水深圖於89年3 月31
      日發出前，即持有之，甚至持以標示不合格點數處。且依
      上開證人楊明傳及工程日誌表顯示係於89年3 月31日始前
      往浚挖回填，故被告丁○○、乙○○等人亦不可能於尚在
      浚挖回填前即至現場進行複測甚明。況乙○○於調查處已
      明確證述據以製作複測浚挖後水深圖之資料，係由被告庚○○所交付，且並未前往測量等語，是證人戊○○之證述
      顯與事實不符，尚難逕採。另證人楊明傳雖於本院審理時
      證述有與乙○○進行複驗改善，自受通知至改善完畢約1
      星期等情，然被告乙○○已說明未前往複測，如前所述，
      是其此部分證述與證人戊○○之證述均與事實不符，不足
      採信。
（七）又政府機關將工程發包由廠商承攬施作，縱約定由承攬廠
      商製作圖說，惟仍須送請主管之政府機關審核，此有行政
      院公共工程委員會95年11月3 日工程企字第09500412750
      號函覆在卷可稽（見本院卷三第211 頁），而本件複測浚
      挖後水深圖，雖係由被告乙○○製作後，然此仍須經被告
      丁○○予以指示及審核確認，亦據被告乙○○於調查處及
      本院審理時陳述明確（見92年度偵字第8834號卷第178 ～
      182 頁、本院卷三第165 頁）；另上開製作完成之複測浚
      挖後水深圖係附核於竣工圖，由被告丁○○予以審核後再
      呈轉被告丙○○、被告甲○○審核後，始呈轉至港工處處
      長簽核送回至被告丁○○處，作為全部工程完工驗收之依
      據，並據以附於竣工報告書內，亦據被告丁○○、丙○○
      、甲○○陳述在卷（見本院卷三第42～43、155 ～160 頁
      ），故該浚挖後水深圖係經附核於竣工圖、竣工說明書，
      而成為公務員所製作之公文書，亦堪認定。
（八）起訴意旨雖認高港局港工處未依法令規定變更設計程序，
      即函報高港局工務組設計課要求東堤法線30公尺內超深免
      予回填，而經高港局函覆准予備查，故本件總測量點239
      點，但不合格點數實為64點，已逾越總面積10％，而仍須
      申請測量隊予以複測等語，然因樺園營造公司於89年2 月
      間起即就本件海事工作船渠工程砂石不足，是否超挖東隔
      堤部分免予回填且不予計價等情與高港局多次函文往來，
      及至89年3 月23日高港局以89高港工設字第15344 號函回
      覆准予就東隔堤超挖不影響結構安全範圍免回填並不與計
      價處理，有上開函文附卷可稽（見調查處92年11月25日移
      送卷第27～41、80頁），且依高港局94年1 月25日高港工
      事字第0940000766號函覆，該局曾委託中華顧問工程司設
      計港勤船舶基地新建工程設計，並依該成果辦理本件海事
      工作船渠工程，而東隔堤以ＥＬ－8 公尺水深設計，南隔
      堤及西側鋼板樁碼頭則以ＥＬ－6.5 公尺水深設計，因而
      認浚挖至ＥＬ－8 公尺對結構安全並無影響等情，有上開
      函文、函附鋼板樁碼頭結構設計計算資料及東、南隔堤結
      構計算資料、施工圖說B-0318東一隔堤南側立面圖與東二
      隔堤北側圖在卷可稽（見本院卷一第98頁、本院卷二第1
      ～79頁），另具有營造土木技師資格之專家證人黃景貴於
      本院審理時證述：設計水深係指安全水深，契約水深則為
      施工水深，本件工程之浚挖水深為ＥＬ－6.5 公尺，超過
      ＥＬ－6.8 公尺則無償施工，此為契約上施工之約定，但
      不能浚挖超過設計水深ＥＬ－8 公尺，此係考量結構安全
      問題，如營造廠商得到業主同意後，可將同意函作為施工
      方法之依據等語（見本院卷第10～13頁），故依鑑定人黃
      景貴之證述與上開函覆及資料顯示，高港局與樺園營造公
      司就浚挖下限之深度予以改變，對東隔堤棧橋式碼頭以Ｅ
      Ｌ－8 公尺水深設計，浚挖至ＥＬ－8 公尺，對結構安全
      並無影響，故港工處據以核准樺園營造公司就不影響結構
      安全範圍內免予回填且不與計價，係屬於契約之變更，此
      亦有行政院公共工程委員會94年7 月13日出具之工程企字
      第09400249780 號函覆在卷可憑（見本院卷二第231 頁）
      ，足認高港局本件就東隔堤部分於不影響結構安全範圍內
      免予回填且不與計價，係屬於契約之變更，惟因與原設計
      內容並無不同，並未變更工程設計程序，且非關於價金之
      變更，故起訴意旨認此為變更設計程序，須另行依法令變
      更設計程序，尚有誤會。另高港局既同意就東隔堤法線30
      公尺內之浚挖下限部分予以變更，則本件計算不合格點數
      ，除泊地部分以「ＥＬ－6.5 公尺」、「ＥＬ－6.8 公尺
      」作為認定標準外，仍須考量東隔堤部分乃係以「ＥＬ－
      8 公尺」作為認定依據，故本件不合格點數僅為13點，詳
      如前述，併此敘明。
（九）從而，本件事證明確，被告丁○○、丙○○、甲○○、楊
      世澧、乙○○等人犯行，事證明確，應應法論科。
二、被告行為後，刑法、刑法施行法業已於94年2 月2 日、95年
    6 月14日修正公布，並均自95年7 月1 日施行，參酌最高法
    院95年5 月23日刑事庭第8 次會議決議，應依刑法第2 條第
    1 項之規定，為新舊法比較：然修正前刑法第28條規定：「
    二人以上共同實施犯罪之行為者，皆為正犯」，而修正後該
    條則將「實施」修正為「實行」，以排除陰謀共同正犯及預
    備共同正犯，被告於修法前後均構成共同正犯，並無歧異之
    處；另刑法第10條關於公務員之定義雖亦經修正，但無論修
    正前後，被告丁○○、丙○○、甲○○均屬該條所稱之公務
    員，比較新舊法後並無利或不利，故均應依一般法律適用之
    原則，適用現行、有效之裁判時法論處。另修正前刑法第31
    條第1 項「因身分或其他特定關係成立之罪，其共同實施或
    教唆幫助者，雖無特定關係，仍以共犯論。」與修正後同條
    項「因身分或特定關係成立之罪，其共同實行、教唆或幫助
    者，雖無特定關係，仍以正犯或共犯論。但得減輕其刑。」
    比較結果，以修正後法律對於被告庚○○、乙○○2 人較為
    有利，應依刑法第2 條第1 項但書之規定，適用新法。
三、核被告丁○○、丙○○、甲○○、楊世澧、乙○○等人，均
    係犯刑法第216 條、第213 條行使公務員登載不實文書罪，
    其等所為公務員登載不實之低度行為，為行使之高度行為所
    吸收，不另論罪。按因身分或特定關係成立之罪，其共同實
    行、教唆或幫助者，雖無特定關係，仍以正犯或共犯論。但
    得減輕其刑，刑法第31條第1 項定有明文。本件被告庚○○
    、乙○○雖非高港局之員工，惟與被告丁○○、丙○○、甲○○有犯意之聯絡及行為分擔，前已述明，依法自應以共同
    正犯論處。又上開複測浚挖後水深圖，係由樺園營造公司製
    成後附合於竣工圖，經由被告丁○○審核後，經層轉至港工
    處處長核閱返回被告丁○○處後，再製成竣工報告書呈報高
    港局，且被告丁○○、被告丙○○、被告甲○○均稱此為高
    港局之工程慣例，另依證人辛○○於本院證述：複測成果圖
    之製作，雖無明文規則或規範以套用原初測測量圖註記之方
    式完成，但為工程慣例，且較容易判定不合格點有無修正，
    如另製作測量圖，則不易比對，且於工務組測量隊製成成果
    圖後，港工處人員得據以判定不合格點數並有權修改成果圖
    等語明確（見本院卷三第25頁），如前所述，是被告丁○○
    既係有權修改測量隊之初驗成果圖即初測浚後水深圖，且其
    等所為乃係於測量隊製成初測浚後水深圖後，未實際前往第
    3 、4 區泊地等不合格點部分進行複測，即據以套用上開初
    測浚後水深圖，另行於權限範圍內製成複測浚挖後水深圖，
    附核於竣工圖後，經被告丁○○、被告李開彬、被告甲○○
    等人審核後簽名於上，再製成竣工報告書，尚非對工務組測
    量隊製作之初驗浚後水深圖予以變造，是公訴意旨認被告等
    人均係犯刑法第211 條變造公文書，尚有誤會，惟其起訴基
    本社會事實相同，爰變更起訴法條，並予以審理，附此敘明
    。被告丁○○、丙○○、甲○○與被告庚○○、乙○○5 人
    間，有犯意聯絡及行為分擔，應論以共同正犯。爰審酌被告
    丁○○深得高港局重任，擔任本件工程第一線負責人員，總
    管本件高達2 億多元之工程事務，卻辜負高港局委託，草率
    行事，雖不合格點部分經浚挖回填，惟僅因時間因素，即在
    被告丙○○、甲○○允許下，由被告庚○○、乙○○虛填資
    料，由被告乙○○據以製作不實之複測浚挖後水深圖，因而
    附合於竣工圖、竣工報告書內，被告丙○○、甲○○身為被
    告丁○○上級主管，較被告丁○○更具有工程實務經驗，不
    僅未盡實質監督之責，對於本件竣工圖之製作，亦附和而濫
    予簽核竣工圖，致渠等上級主管因而誤信該工程確實經複驗
    合格，實有辜負機關委以要職之信賴，被告乙○○、庚○○
    雖為承包商之員工，亦未依正規行事，為圖便利即依被告丁○○之指示製作竣工圖，惟渠等並無前科，且犯後均坦承犯
    行，犯後迄今均無涉犯任何刑事案件，亦有臺灣高等法院被
    告前案紀錄表在卷可稽，本件雖有上開不法情事，惟並無任
    何貪污圖利承包商情事，未予複測之不合格點僅為13處，仍
    經浚挖回填，危害尚非重大，亦未造成工程不良結果之實質
    損害等一切情狀，分別量處如主文所示之刑。
四、刑法第74條有關緩刑之規定，業於94年1 月7 日修正公布，
    並於95年7 月1 日施行。惟犯罪在新法施行前，新法施行後
    ，緩刑之宣告，應適用新法第74條之規定，有最高法院95年
    度第8 次刑庭會議決議可資參照，是本件有關緩刑之宣告，
    自應直接適用修正後之刑法第74條之規定。查被告丁○○、
    丙○○、甲○○、楊世澧、乙○○等人未曾因故意犯罪受有
    期徒刑以上刑之宣告，犯後迄今均無涉犯任何刑事案件，有
    臺灣高等法院被告前案紀錄表在卷可憑，是被告丁○○、丙○○、甲○○、楊世澧、乙○○等人一時失慮，致罹刑章，
    現已坦承犯行，認渠等經此刑事追訴、審判之教訓後，當能
    知所警惕而無再犯之虞，故本院認為所宣告之刑，以暫不執
    行為適當，爰依刑法第74條第1 項第1 款之規定，均併宣告
    緩刑2 年，令其於緩刑期間審慎行事，以啟自新。復審酌被
    告等人於本案參與程度，被告丁○○願意向國庫支付30萬元
    、被告丙○○及被告甲○○願向國庫支付6 至8 萬元、被告
    庚○○願向國庫支付20萬元，被告乙○○願向國庫支付22萬
    元及渠等緩刑期間為2 年等情，復參酌公訴人之意見，爰依
    刑法第74條第2 項第4 款，命被告丁○○向國庫支付30萬元
    、被告丙○○向國庫支付8 萬元，被告甲○○向國庫支付6
    萬元、被告庚○○向國庫支付20萬元、被告乙○○向國庫支
    付22萬元為當。
據上論斷，應依刑事訴訟法第299 條第1 項前段、第300 條，刑
法第2 條第1 項但書、第28條、第31條第1 項、第216 條、第21
3 條、第74條第1 項第1 款、第2 項第4 款，判決如主文。
本案經檢察官己○○到庭執行職務。
中　　華　　民　　國　　96　　年　　6 　　月　　22　　日
                  刑事第十五庭  審判長法　官 唐照明
                                      法  官 文昌
                                      法  官 梁淑美
以上正本證明與原本無異。
如不服本判決，應於收受送達後10日內向本院提出上訴書狀。
中　　華　　民　　國　　96　　年　　6 　　月　　22　　日
 　　　　　　　　　　　　　　　       書記官 林麗文
附錄本判決論罪之法條：
中華民國刑法第213條
（公文書不實登載罪）
公務員明知為不實之事項，而登載於職務上所掌之公文書，足以
生損害於公眾或他人者，處1 年以上7 年以下有期徒刑。
